【裁判字號】    90,上易,838
【裁判日期】    900621
【裁判案由】    竊盜
【裁判全文】
臺灣高等法院臺南分院刑事判決                九十年度上易字第八三八號    Ｇ
      上  訴  人
      即  被  告  甲  ○  ○
右上訴人因竊盜案件，不服臺灣臺南地方法院八十九年度易字第二七五九號中華民國
九十年三月十三日第一審判決（起訴案號：臺灣臺南地方法院檢察署八十九年度偵字
第二七五九號），提起上訴，本院判決如左：
      主      文
上訴駁回。
      事      實
一、甲○○曾於民國（下同）八十五年間因違反麻醉藥品管理條例案件，經臺灣臺南
    地方法院判處有期徒刑四月確定，並於八十五年十一月二十二日易科罰金執行完
    畢。復於八十六年間因竊盜案件，經本院判處有期徒刑九月確定，於八十七年六
    月十八日執行完畢。猶不知悔改，復意圖為自己不法之所有，於八十九年九月八
    日上午十時三十分許，在台南市○○區○○路七段七十號搭建鐵皮屋工地，趁同
    事乙○○不注意之際，竊取其脫下置於更衣間內之牛仔褲內黑色皮夾（內有新台
    幣四千元、身份證及機車駕照各一枚），得手後將黑色皮夾、身份證、機車駕照
    丟棄國姓橋旁草叢內，經乙○○發現失竊報警循線查獲。
二、案經台南市警察局第三分局移送台灣台南地方法院檢察署檢察官偵查起訴。
      理      由
一、上訴人即被告甲○○否認其有竊盜之犯行，辯稱：皮夾係我上廁所時撿到的，尚
    未還給他，就被查獲了云云。惟查：前揭事實，已據被告於警訊中坦白承認，核
    與被害人乙○○指述及證人即查獲員警吳志貴於原審證述之情節相符，復有贓物
    領據一件附卷可稽，被告上開辯詞顯為卸責之詞，不足採信。本件事證明確，被
    告之犯行，應可認定。
二、被告意圖為自己不法之所有，而竊取他人之財物，核其所為，係犯刑法第三百二
    十條第一項竊盜罪。又被告有如事實欄所示之前科，有臺灣高等法院被告全國前
    案紀錄表附卷可採。其於有期徒刑執行完畢後五年內，再犯本件有期徒刑以上之
    罪，為累犯，應依法加重其刑。原審依刑法第三百二十條第一項、第四十一條第
    一項前段，罰金罰鍰提高標準條例第一條前段、第二條，並審酌被告犯罪之動機
    、目的、手段、所生危害、犯罪後態度等一切情狀，量處被告有期徒刑三月，並
    諭知如易科罰金以三百元折算一日，認事用法及量刑均無不當。被告上訴意旨仍
    執陳詞否認其有竊盜之犯行而指摘原判決不當，為無理由，應予駁回。
據上論結，應依刑事訴訟法第三百六十八條，判決如主文。
本案經檢察官李傳來到庭執行職務。
中    華    民    國      九十      年      六      月      二十一      日
                                  臺灣高等法院臺南分院刑事第一庭
                                      審判長法官  鄭    文    肅
                                            法官  王    浦    傑
            法官  黃    三    哲
右正本證明與原本無異。
不得上訴。
                                      法院書記官  陳    淑    貞
中    華    民    國      九十      年      六      月     二十一       日
附錄本案論罪科刑適用之法條：
刑法第三百二十條第一項：意圖為自己或第三人不法之所有，而竊取他人之動產者，
                        為竊盜罪，處五年以下有期徒刑、拘役或五百元以下罰金
                        。


司法院資訊處製作；財團法人民間司法改革基金會備份。
